臺灣板橋地方法院刑事判決　　　　　　　　　　　　　九十年度訴字第二一二六號
　　公　訴　人　臺灣板橋地方法院檢察署檢察官
　　被　　　告　甲○○
右列被告因偽造文書案件，經檢察官提起公訴 (九十年度偵字第一七五九六號)，本
院判決如左：
    主  文
甲○○共同行使偽造私文書，足以生損害於他人，處有期徒刑參月，如易科罰金，以
佰元折算壹日。緩刑參年。變造之賴金安身分證各一張上所換貼之「乙○○照片」
壹張及房屋租賃契約書上偽造之賴金安署押各壹枚、印文各二枚）沒收之。
    事  實
一、甲○○係乙○○（已判決確定）之妻，明知乙○○所持有之「賴金安」身分證業
    經換貼為乙○○之照片，為變造之特種文書，仍與乙○○共同基於犯意之聯絡，
    於民國九十年一月十五日，未經賴金安之同意，先由乙○○前往臺北市萬華區某
    地，委請不知情之成年店員偽造「賴金安」印章乙個，再由甲○○持該印章及上
    開變造之賴金安身分證，前往臺北縣板橋市○○街二一九號四樓陳鳳琴住處樓下
    ，向陳鳳琴表明以賴金安名義承租臺北縣中和市○○路一六０巷三十五號十三樓
    Ｇ六室房屋而行使該變造之身分證，足以生損害予賴金安及陳鳳琴對承租人身分
    認定、戶政機關對身分證件管理之正確性，並偽造「賴金安」署押各一枚、印文
    各二枚於屬私文書性質之一式二份之房屋租賃契約書上，再將其中一份持向陳鳳
    琴承租上開房屋而行使之，另一份收執留用，足以生損害於陳鳳琴對承租人身分
    認定之正確性。嗣於九十年二月八日上午七時三十分許，經警在上址租處內查獲
    乙○○，而查悉上情。
二、案經臺灣板橋地方法院檢察署檢察官主動簽分偵查起訴。
    理  由
一、右揭事實，訊據被告甲○○坦承不諱，證人陳鳳琴亦就伊都是和被告接洽，僅見
    過乙○○一面，訂約時乙○○並未在場，是被告拿身分證給伊看，契約上之簽名
    亦為被告簽的，簽約地點在伊家樓下等語證述綦詳（見本院九十年度訴字第七一
    七號偽造文書案件九十年七月四日審判筆錄）。並有變造之賴金安身分證一張、
    其上有賴金安之署押各一枚、印文各二枚之房屋租賃契約書二份可資佐證（詳九
    十年度訴字第七一七號案件本院卷第一０二頁至第一０九頁、九十年度偵字第三
    四六五號卷第十二頁）。本件事證明確，被告犯行洵堪認定。
二、查被告甲○○持變造之身分證，向出租人陳鳳琴承租上開房屋，並偽造「賴金安
    」署押各一枚、印文各二枚於屬私文書性質之一式二份房屋租賃契約書上，再將
    其中一份持向出租人陳鳳琴承租上開房屋而行使之行為，核其所為係犯刑法第二
    百十六條、第二百十二條之行使變造特種文書、同法第二百十六條、第二百十條
    之行使偽造私文書罪；被告與乙○○有犯意之聯絡，行為分擔為共同正犯。被告
    與共犯乙○○利用不知情之刻印店之成年人偽造賴金安之印章，為間接正犯。其
    偽造印章為偽造私文書之階段行為，偽造「賴金安」署押、印文之行為，又係偽
    造房屋租賃契約書之部分行為，與偽造該契約書之低度行為，亦分別為行使偽造
    私文書之高度行為所吸收，均不另論罪。另被告所犯上開二罪間，有方法、結果
    之牽連關係，為牽連犯，應依刑法第五十五條規定，從一重之行使偽造私文書罪
    處斷。爰審酌被告之素行、智識程度、其夫因案遭通緝，為脫免逮捕持以租屋，
    對他人、戶政機關所造成之損害程度，以及被告犯罪後坦承犯行等一切情狀，量
    處如主文所示之刑，以資懲儆，並諭知易科罰金之折算標準。又被告前未曾受有
    期徒刑以上刑之宣告，因一時失慮，偶罹刑典，事後已坦承犯行，深具悔意，經
    此刑之宣告後，應知警惕而無再犯之虞，本院因認暫不執行其刑為當，予以宣告
    共犯乙○○所有，供犯罪所用之物及房屋租賃契約書上偽造之賴金安署押各壹枚
    、印文各二枚，分別依刑法第三十八條第一項第二款、第二百十九條宣告沒收。
    另偽造之「賴金安」印章一個，甲○○供稱已丟棄而滅失，自不為沒收之諭知。
    又被告於上開一式二份之房屋租賃契約書承租人欄下填寫「賴金安」姓名及蓋章
    之行為，用意僅在識別承租人為何人，並非表示承租人本人簽名之意思，不生偽
    造之署押問題，併此敘明。
據上論斷，應依刑事訴訟法第二百九十九條第一項前段，刑法第二十八條、第二百十
六條、第二百十二條、第二百十條、第五十五條、第七十四條第一款、第三十八條第
一項第二款、第二百十九條、第四十一條第一項，罰金罰鍰提高標準條例第一條前段
、第二條，判決如主文。
本案經檢察官陳銘祥到庭執行職務。
中      華      民      國    九十一    年      一      月     十七     日
                                      臺灣板橋地方法院刑事第四庭
                                          法  官    徐  子  涵
右正本證明與原本無異。
如不服本判決，應於判決送達後十日內向本院提出上訴狀 (應附繕本) 。
                                          書記官    彭  麗  紅
中      華      民      國      九十一      年    二    月      四      日
附錄本案論罪科刑法條全文：
刑法第二百十二條：
偽造、變造護照、旅券、免許證、特許證及關於品行、能力、服務或其他相類之證書
、介紹書，足以生損害於公眾或他人者，處一年以下有期徒刑，拘役或三百元以下罰
金。
刑法第二百十條：
偽造、變造私文書，足以生損害於公眾或他人者，處五年以下有期徒刑。
刑法第二百十六條：
行使第二百十條至第二百十五條之文書者，依偽造、變造文書或登載不實事項或使登
載不實事項之規定處斷。
